臺灣桃園地方法院民事裁定　　　　　　　 95年度抗字第181號
再抗告人　甲○○
上列再抗告人因財政部台中關稅局聲請選任展坤企業有限公司臨
時管理人事件，對於民國96年3 月2 日本院所為裁定，提起再抗
告，本院裁定如下：
    主  文
原裁定廢棄。
選任張隆峻（身分證統一編號：Ｚ000000000，住台中
縣梧棲鎮○○路○段二號）為展坤企業有限公司之臨時管理人。
抗告程序費用新台幣壹仟元由展坤企業有限公司負擔。
    理  由
一、按「因裁定而權利受侵害者，得為抗告」，非訟事件法第24
    條第1 項置有規定，是得提起抗告者不僅係裁定時的當事人
    ，即因裁定而受不利益之人亦應得提起抗告。本件於原審時
    係由財政部台中關稅局聲請選任展坤企業有限公司臨時管理
    人，嗣經本院選任再抗告人為臨時管理人，此有原裁定附卷
    足稽，再抗告人既受選任為臨時管理人而認權利受有侵害時
    ，依上揭規定意旨，所提抗告與法並無不合，自得為抗告，
    先予敘明。
二、抗告意旨略以：抗告人原任職於財政部台中關稅局所屬緝案
    處理課，前因該局基於業務執行需要，而推薦抗告人擔任坤
    展企業有限公司臨時管理人乙職，並經鈞院於民國96年3 月
    2 日以95年度抗字第181 號裁定選任抗告人為展坤企業有限
    公司臨時管理人在案，惟因抗告人業於96年2 月15日辦理退
    休，已不具公務人員身分且非該局所屬職員，況抗告人並非
    律師、會計師，亦無實際執行展坤企業有限公司業務，實非
    適當之臨時管理人，為此提起本件再抗告等語。
三、按「董事會不為或不能行使職權，致公司有受損害之虞時，
    法院因利害關係人或檢察官之聲請，得選任一人以上之臨時
    管理人，代行董事長及董事會之職權」，公司法第208 條之
    1 第1 項設有規定，故選任臨時管理人係以保障公司或法人
    不因董事會不為或不能行使職權，抑或全部董事均無法行使
    職權而有遭受損害之虞所由設，其選任自應以公司或法人之
    最佳利益為考量，最高法院93年台抗字第477 號裁判意旨參
    照。是判斷臨時管理人是否適任，自應以其是否有能力維持
    公司業務正常營運為判斷為基準，又公司之臨時管理人，既
    在代行董事長及董事會之職權，以使公司得以正常營運，法
    院於選任時，除應審酌受任人與公司之利害關係外，也應考
    量受任人之就任意願、能力及事實上有無代行董事長及董事
    會之職權之可行性。經查，原裁定選任之臨時管理人即再抗
    告人甲○○已表明無擔任臨時管理人之意願，則已難期其適
    當代行董事長及董事會之職權，且原裁定選任再抗告人擔任
    臨時管理人，乃本於財政部台中關稅局基於職務上關係所為
    推薦而選任之，今再抗告人既已辦理退休，已不具財政部台
    中關稅局緝案處理課秘書之職務身分，且再抗告人並非律師
    、會計師，亦未實際執行展坤企業有限公司業務，是以再抗
    告人是否足以了解業務擔任臨時管理人，即非無疑，經審酌
    後，本院認以選任由財政部台中關稅局所推薦該局緝案處理
    課課長張隆峻為臨時管理人，較能符合公司最大利益之追求
    。再抗告意旨指摘原裁定不當，請求廢棄，為有理由，應由
    本院將原裁定廢棄，並自為裁定如主文第2 項所示。
四、依非訟事件法第46條、第21條第2 項、第24條第1 項，民事
    訴訟法第495 條之1 第1 項、第450 條、第95條、第78條，
    裁定如主文。
中　　華　　民　　國　　96　　年　　 6　　月　　 28 　日
                  民事第三庭    審判長法  官  潘進柳
                                      法  官  陳永來
                                      法　官　張益銘
以上正本係照原本作成。
本裁定除以適用法規顯有錯誤為理由，並經本院許可外，不得再
抗告。如提起再抗告，應於收受後10日內，向本院提出再抗告狀
，並繳納再抗告費新臺幣1,000元。
中　　華　　民　　國　　96　　年　　 6　　月　　 28 　日
                    　　　      　　　書記官　陳鳳怡
